臺灣板橋地方法院刑事判決　　　　　　　 96年度訴字第902號
公　訴　人　臺灣板橋地方法院檢察署檢察官
被　　　告　甲○○
　　　　　　　　　　（現另案於臺灣臺北分監執行中）
上列被告因違反毒品危害防制條例案件，經檢察官提起公訴（96
年度毒偵字第55號、第433 號、第434 號），暨併案審理（96年
度毒偵字第186 號、96年度毒偵字第1312號、96年度毒偵字第47
57號），被告於本院準備程序進行中就被訴事實為有罪之陳述，
經本院告知被告簡式審判程序之旨，並聽取當事人之意見後，合
議庭裁定由受命法官獨任進行簡式審判程序，本院判決如下：
    主  文
甲○○施用第一級毒品，累犯，處有期徒刑壹年捌月。扣案之第
一級毒品海洛因驗餘淨重壹點伍壹公克沒收銷燬、包裝上開海洛
因之外包裝袋柒只及海洛因殘渣袋壹只，均沒收；又施用第二級
毒品，累犯，處有期徒刑壹年肆月。扣案之第二級毒品甲基安非
他命驗餘淨重玖點壹貳貳公克沒收銷燬、包裝上開甲基安非他命
之外包裝袋肆只沒收。應執行有期徒刑貳年拾月。扣案之第一級
毒品海洛因驗餘淨重壹點伍壹公克及第二級毒品甲基安非他命驗
餘淨重玖點壹貳貳公克，均沒收銷燬、包裝上開海洛因之外包裝
袋柒只、包裝上開甲基安非他命之外包裝袋肆只及海洛因殘渣袋
壹只，均沒收。
    事實及理由
一、甲○○前因施用毒品案件，經本院以89年度毒聲字第2295號
    裁定送勒戒處所觀察、勒戒後，認無繼續施用毒品之傾向，
    於民國89年4 月19日以89年度毒偵字第3058號為不起訴處分
    ；另因施用毒品案件，經本院於89年9 月20日以89年度毒聲
    字第5510號裁定送勒戒處所觀察、勒戒後，認有繼續施用毒
    品之傾向，經本院於89年11月8 日以89年度毒聲字第6426號
    裁定令入戒治處所施以強制戒治1 年，嗣因戒治成效經評估
    為合格，復由本院於90年7 月26日以90年度毒聲字第3125號
    裁定停止戒治，所餘期間交付保護管束，而於90年9 月3 日
    停止戒治出所，至90年11月7 日保護管束期滿執行完畢；復
    於92年間因施用毒品案件，經本院於92年4 月15日以92年度
    毒聲字第1198號裁定令入戒治處所施以強制戒治1 年，於92
    年4 月15日入所執行強制戒治，嗣因毒品危害防制條例修正
    而於93年1 月9 日報結，並於同日釋放出所；另於92年間因
    施用毒品案件，經本院於92年8 月11日以92年度訴字第1395
    號判決判處有期徒刑1 年確定，於93年12月31日縮刑期滿執
    行完畢；又於94年間因施用毒品案件，經本院於94年9 月29
    日以94年度簡字第3089號簡易判決判處有期徒刑5 月確定，
    於95年4 月25日縮刑期滿執行完畢（於本案構成累犯）。
二、詎甲○○猶不知悔改，明知海洛因、甲基安非他命各為毒品
    危害防制條例所規定之第一級及第二級毒品，因有施用海洛
    因、甲基安非他命習性，基於施用第一級毒品海洛因之包括
    犯意，自95年10月16日晚間11、12時許起至96年6 月20日下
    午3 時許止，在臺北市萬華區○○○路○ 段63號友人住處、
    臺北縣板橋市○○路306 號4 樓住處、臺北縣三重市○○○
    路161 巷50號206 室、臺北縣政府警察局新店分局拘留室、
    臺北縣板橋市○○路○ 段142 號友人住處等處，以將第一級
    毒品海洛因摻入香菸內吸食之方式，密集施用第一級毒品海
    洛因多次。又另基於施用第二級毒品甲基安非他命之包括犯
    意，自95年10月16日晚間11、12時許起至96年6 月19日晚間
    7 時許止，在臺北市萬華區○○○路○ 段63號友人住處、臺
    北縣板橋市○○路306 號4 樓住處、臺北縣三重市○○○路
    161 巷50號206 室、臺北縣板橋市○○路○ 段142 號友人住
    處等處，以將甲基安非他命置於吸食器內燒烤吸食其生成煙
    霧之方式，密集施用第二級毒品甲基安非他命多次（起訴書
    誤載為安非他命，應予更正，以下同）。嗣先後於下述時地
    為警查獲：（一）95年10月17日凌晨3 時許，在臺北市萬華
    區○○○路○ 段63號前為警查獲，並扣得甲○○所有之第二
    級毒品甲基安非他命1 包（驗餘淨重2.85公克）；（二）95
    年11月8 日晚間11時30分許，在臺北縣板橋市○○路○ 段力
    行2 巷41號為警查獲，並扣得甲○○所有之海洛因殘渣袋1
    只；（三）95年11月16日下午3 時35分許，在臺北縣新莊市
    ○○路187 號前，為警查獲，並扣得甲○○所有之第一級毒
    品海洛因1 包（驗餘淨重0.1 公克）；（四）95年12月22日
    零時30分許，在臺北縣三重市○○○路161 巷50號206 室，
    為警查獲，並扣得甲○○所有之第一級毒品海洛因1 包（驗
    餘淨重0.01公克）、第二級毒品甲基安非他命3 包（驗餘淨
    重6. 272公克），另甲○○於95年12月22日下午1 時45分許
    ，在臺北縣政府警察局新店分局拘留室內，為警自身上扣得
    其所有之第一級毒品海洛因2 包（驗餘淨重1.1 公克）；（
    五）96年2 月3 日晚間10時20分許，在臺北縣板橋市○○路
    306 號前為警查獲，並扣得甲○○所有之第一級毒品海洛因
    1 包（驗餘淨重0.1 公克）；（六）96年6 月20日晚間9 時
    許，在臺北縣板橋市○○路○ 段142 號前，為警查獲，並扣
    得甲○○所有之第一級毒品海洛因2 包（驗餘淨重0.2 公克
    ）。
三、案經臺北縣政府警察局新店分局報告臺灣臺北地方法院檢察
    署呈請臺灣高等法院檢察署檢察長令轉臺灣板橋地方法院檢
    察署偵查起訴，暨移送併案審理，經合議庭裁定以簡式審判
    程序審理。
四、證據：
(一)被告甲○○於警詢、偵訊及本院審理時之自白。
(二)臺灣檢驗科技股份有限公司95年11月6 日、95年11月29日、
    96年1 月9 日、96年2 月27日、96年7 月4 日濫用藥物尿液
    檢驗報告5 紙及臺灣尖端先進生技醫藥股份有限公司95年11
    月22日濫用藥物檢驗報告1 紙。
(三)扣案之第一級毒品海洛因7 包（驗餘淨重計1.51公克）、第
    二級毒品甲基安非他命4 包（驗餘淨重9.122 公克）及海洛
    因殘渣袋1 只。
(四)臺北縣政府警察局新店分局毒品初步鑑驗報告單3 紙、臺北
    市政府警察局大安分局毒品初步檢驗報告單、臺北縣政府警
    察海山分局毒品初步調查報告單、法務部調查局96年3 月7
    日調科壹字第09623018780 號鑑定書各1 紙。
五、核被告甲○○所為，係犯毒品危害防制條例第10條第1 項、
    第2 項之施用第一級、第二級毒品罪。又被告施用第一級、
    第二級毒品前、後之持有第一級、第二級毒品犯行，為其施
    用之高度行為所吸收，均不另論罪。被告所犯施用第一級毒
    品及施用第二級毒品犯行間，犯意各別、罪名有異，應予分
    論併罰。而施用毒品行為，大多具有成癮性，故毒品危害防
    制條例之施用第一級或第二級毒品罪，依該條例之立法意旨
    ，原即預定其有反覆施用第一級或第二級毒品之性質，固得
    認屬學理上所稱「集合犯」而為包括之一罪。然對依集合犯
    而論以包括一罪之判斷，仍不能無限擴張，其一罪範圍之認
    定，必須與上揭連續犯刪除之立法旨趣相契合，苟行為人主
    觀上，非出於一個決意，客觀上各行為間，又無密切接近關
    係，依一般社會通念，認不應評價為一罪方合於刑罰公平原
    則時，自不能悉數率皆論以一罪，最高法院96年度台上字第
    2083號判決要旨可資參照。查本件被告歷次為警查獲，採尿
    送驗之結果均呈高濃度之鴉片類及安非他命類陽性反應，足
    證被告自承平均約2 天施用甲基安非他命1 次及平均1 、2
    天施用海洛因1 次之頻率，應非虛言。而被告為抵癮，本此
    單一決意於密接時、空施用第一級毒品海洛因及第二級毒品
    甲基安非他命，依社會通念，認定為集合犯行較符合人民法
    律感情，且符合毒品危害防制條例預想施用毒品為集合犯行
    之旨趣，是被告之犯行應均論以一罪。而起訴意旨雖僅論及
    被告於95年10月16日、95年11月8 日、95年11月16日之施用
    第一級毒品海洛因及第二級毒品甲基安非他命之犯行，惟被
    告所為既係包括一罪，檢察官起訴效力自及於被告所為集合
    犯行內之各次施用毒品行為，本院得就被告於95年12月21日
    、95年12月22日、96年2 月3 日、96年6 月19日、96年6 月
    20日之施用第一級毒品海洛因及第二級毒品甲基安非他命之
    犯行併予審理。又被告有事實欄所載之犯罪執行完畢紀錄（
    詳前開臺灣高等法院被告前案紀錄表），其於有期徒刑之執
    行完畢後5 年內，故意再犯本件有期徒刑以上之罪，均為累
    犯，俱應依刑法第47條第1 項規定加重其刑。爰審酌被告有
    施用毒品之前案觀察勒戒、強制戒治與科刑執行紀錄，竟不
    知悔改再度施用毒品海洛因、甲基安非他命而犯本罪，核其
    行為對社會秩序具有危害性、暨其施用時間、情節、犯罪後
    能坦承犯行之態度等一切情狀，各量處如主文所示之刑，並
    定應執行刑，以資懲儆。至扣案之第一級毒品海洛因驗餘淨
    重計1.51公克及第二級毒品甲基安非他命驗餘淨重9.122 公
    克，係毒品危害防制條例所規定之第一級、第二級毒品，應
    依毒品危害防制條例第18條第1 項前段之規定，於其施用第
    一級毒品罪、第二級毒品罪之罪刑宣告項下為沒收銷燬之諭
    知；又扣案之海洛因殘渣袋1 只、包裝上開第一級毒品海洛
    因之外包裝袋7 只及第二級毒品甲基安非他命之外包裝袋4
    只（係用於包裹海洛因、甲基安非他命，防止其裸露、潮濕
    ，便於攜帶施用，並非不可分離），係被告所有供其施用第
    一級毒品、第二級毒品所用之物，業經被告陳明在卷（詳本
    院96年8 月9 日審判筆錄），爰依刑法第38條第1 項第2 款
    之規定，於所犯施用第一級毒品罪、第二級毒品罪之罪刑宣
    告項下為沒收之諭知。
據上論斷，應依刑事訴訟法第273 條之1 第1 項、第299 條第1
項前段、第310 條之2 ，毒品危害防制條例第10條第1 項、第2
項、第18條第1 項前段，刑法第11條、第47條第1 項、第51條第
5 款、第38條第1 項第2 款，判決如主文。
本案經檢察官吳宗光到庭執行職務。
中　　華　　民　　國　　96　　年　　8　　月　　17　　日
　　　　　　　　　刑事第十七庭法　官　 鄭燕璘
以上正本證明與原本無異。
如不服本判決，應於判決送達後10日內，向本院提出上訴狀。
                               書記官  呂紹明
中　　華　　民　　國　　96　　年　　8　　月　　17　　日
附錄本案論罪科刑法條全文：
毒品危害防制條例第10條：
施用第一級毒品者，處6月以上5年以下有期徒刑。
施用第二級毒品者，處3年以下有期徒刑。
